# 员工持股费用处理

提问人：bigxia07 时间：2020-02-06 13:43:42
如公司在 6 月 30 日回购 1000 万股份，回购价 20 元，后涨到 30 元，对员工授予价为 26 元，那在授予前股价变动公司要不要会计处理，因为授予价高于回购价，授予日和后期资产负债表日怎么处理，金额分别怎么确认

回答人：chenyiwei
1 、从回购日到授予日期间，这部分股份属于库存股。库存股是权益的减项，而自身权益工具的公允价值变动在企业自身财务报表中是不确认的。
2 、在授予日，将回购价格与授予价格之间的差额（ 26 － 20 ）贷记资本公积（借：银行存款 26 ，贷：库存股 20 ，贷：资本公积——资本溢价 6 ）。对于当日公允价值 30 和授予价格 26 之间的差额 4 ，属于股份支付费用，在等待期内确认管理费用和资本公积（如无等待期的，则在授予日一次性确认）。同时，还应按照《企业会计准则解释第 7号》第五条规定对回购义务进行相关的会计处理。

提问人：bigxia07 时间：2020-02-07 08:26:50
现在关键的问题是授予价高于原回购价，这个差额怎么处理

回答人：chenyiwei
该差额贷记“资本公积——股本溢价”。